【裁判字號】    97,訴,639
【裁判日期】    970715
【裁判案由】    違反毒品危害防制條例
【裁判全文】
臺灣雲林地方法院刑事裁定               97年度訴字第639號
聲  請  人  選任辯護人  林永山律師
被      告  甲○○
上列聲請人因被告違反毒品危害防制條例案件，聲請具保停止羈
押，本院裁定如下：
    主  文
聲請駁回。
    理  由
一、聲請意旨略以：被告甲○○對於檢察官起訴毒品交易之事實
    均坦承不諱，僅對於行為究係販賣或轉讓毒品有爭執，本件
    因被告對於交易毒品之數量、金額均已供述明確，且與證人
    陳姓少年、顧姓少年、王姓少年、沈姓少年等人證述之內容
    大致相符，被告應無與他人串證之虞。又被告係經通知到案
    後，警方始出示拘票拘提，故被告亦無逃亡之事實，本件被
    告雖涉犯最輕本刑5 年以上有期徒刑之重罪，然據上所述並
    無羈押之必要，倘若本院准予具保新臺幣（下同）10萬元以
    下，應可確保審判及執行，爰聲請具保停止羈押等語。
二、按刑事訴訟法第101 條第1 項規定，被告經法官訊問後，認
    為犯罪嫌疑重大，而有下列情形之一，非予羈押，顯難進行
    追訴、審判或執行者，得羈押之︰(一)逃亡或有事實足認為有
    逃亡之虞者。(二)有事實足認為有湮滅、偽造、變造證據或勾
    串共犯或證人之虞者。(三)所犯為死刑、無期徒刑或最輕本刑
    為5 年以上有期徒刑之罪者。又有無羈押之必要，自應按照
    訴訟進行程度，及其他一切情事，由法院斟酌認定（最高法
    院29年抗字第57號判例參照）。次按刑事被告經訊問後，認
    有法定羈押原因，於必要時得羈押之，所謂必要與否或執行
    羈押後，有無繼續之必要，仍許法院斟酌訴訟進行程度及其
    他一切情事而為認定，除有刑事訴訟法第114 條各款所列情
    形之一不得駁回者外，准許與否，該管法院有自由裁量之權
    ，衡非被告所得強求（最高法院46年度台抗字第6 號判例參
    照）。
三、經查，被告甲○○因違反毒品危害防制條例案件，經本院訊
    問後，認為檢察官起訴其販賣第二、三級毒品之犯罪事實，
    業經證人陳姓少年、顧姓少年、王姓少年、沈姓少年、黃姓
    少年證述明確，其涉犯毒品危害防制條例第4 條第2 、3 項
    之販賣第二、三級毒品罪嫌重大，且被告所犯之罪均屬最輕
    本刑5 年以上有期徒刑之重罪，惟認以20萬元交保，並限制
    住居於戶籍地，再命被告於每週五至轄區派出所報告生活狀
    況，即可確保被告到庭接受審判及執行，而無羈押之必要，
    嗣因被告無法具保，認有羈押之必要，而依刑事訴訟法第10
    1 條第1 項第3 款規定，自民國97年6 月18日起將其羈押在
    案。本件被告所犯販賣第二級毒品罪嫌，係無期徒刑或最輕
    本刑7 年以上有期徒刑之重罪，被告所犯販賣第三級毒品罪
    嫌，係最輕本刑5 年以上有期徒刑之重罪，而按重罪羈押之
    理由，主要乃在確保刑之執行，亦即被告日後倘經判決有罪
    確定，其刑期甚長，逃亡之可能性極高，為確保國家刑罰權
    之執行，自有羈押之必要。本院參酌本案卷證資料、案件審
    理之進度及被告涉案之程度，認為被告縱能取具10萬元之保
    證金，亦無法確保後續審判之進行，現無從以其他方案代替
    羈押，原羈押之原因及必要性仍然存在，不能因具保而使之
    消滅。本件復查無刑事訴訟法第114 條所定各款聲請停止羈
    押不得駁回之情形，為確保本件日後之審判及執行，本院認
    仍有羈押之必要，是聲請人聲請具保停止羈押，自難准許，
    應予駁回。
四、依刑事訴訟法第220 條，裁定如主文。
中    華    民    國    97    年    7     月    15    日
            刑事第六庭  審判長法  官  廖國勝
                              法  官  李秋瑩
                              法  官  黃楹榆
以上正本證明與原本無異
如不服本裁定，應於裁定送達後5 日內向本院提出抗告狀（須附
繕本）。
                              書記官  李雅怡
中    華    民    國    97    年    7     月    15    日


司法院資訊處製作；財團法人民間司法改革基金會備份。
